臺灣高等法院刑事裁定
110年度抗字第1310號
抗  告  人
即 受刑 人   李建賢





上列抗告人即受刑人因聲請定其應執行刑案件，不服臺灣桃園地
方法院110年度聲字第2093號中華民國110年7月23日裁定（聲請
案號：臺灣桃園地方檢察署110年度執聲字第1298號），提起抗
告，本院裁定如下：
    主  文
抗告駁回。
    理  由
一、原裁定意旨略以：抗告人即受刑人李建賢（下稱抗告人）因
    犯如附表所示之案件，經法院判處如附表所示之刑確定，有
    如附表所示案件之判決書及本院被告前案紀錄表在卷可按。
    又受刑人所犯如附件編號1 所示之罪，其判決確定日期為民
    國109年3月11日，而附件編號2至14所示之罪，其犯罪日期
    均於該確定日期之前，符合併合處罰之規定，是聲請人聲請
    定其應執行之刑，原審審核聲請人所附相關事證，認其聲請
    為正當，爰依刑事訴訟法第477條第1項，刑法第53條、第51
    條第5款規定，裁定應執行刑有期徒刑12年6月等語。
二、抗告意旨略以：
　㈠抗告人並未聲請數罪併罰，且受刑人尚有其他案件尚未審理
    終結，其犯罪行為實屬一整體，只因管轄權及起訴之先後，
    致有數裁判或裁定產生。檢察官未依規定聲請，而自行向該
    管法院逕行提出數罪併罰，就抗告人所犯數罪而言，因各行
    為間彼此之關聯性、時間、空間、所侵害之法益專屬性或同
    一性未能被一併審酌，檢察官之聲請對於抗告人之權益難謂
    無受損。
  ㈡抗告人於110年7月中旬，亦收到臺灣基隆地方檢察署110年執
    甲字第1058號執行指揮書（本院109年度上訴字第4660號）
    該指揮書備註欄第3條亦註明，受刑人尚有後案，暫不定刑
    等語。故抗告人依法提起抗告，請求撤銷原裁定，待抗告人
    所有案件審理完畢並將全部案件整合後，再依數罪併罰相關
    規定，向最後事實審法院提出聲請，方符合法定程序及規範
    云云。
三、按裁判確定前犯數罪者，併合處罰之；數罪併罰，有二裁判
    以上，依第51條之規定，定其應執行之刑；數罪併罰，分別
    宣告其罪之刑，其宣告多數有期徒刑者，於各刑中之最長期
    以上，各刑合併之刑期以下，定其刑期，但不得逾30年，刑
    法第50條第1項前段、第53條及第51條第5款訂有明文。再法
    律上屬於自由裁量之事項，有其外部性界限及內部性界限，
    並非概無拘束。依據法律之具體規定，法院應在其範圍選擇
    為適當之裁判者，為外部性界限；而法院為裁判時，應考量
    法律之目的，及法律秩序之理念所在者，為內部性界限。法
    院為裁判時，二者均不得有所踰越（最高法院80年台非字第
    473號判例意旨）。在數罪併罰，有二裁判以上，定其應執
    行之刑時，固屬於法院自由裁量之事項，然仍應受前揭外部
    性界限及內部性界限之拘束（最高法院93年度台非字第192
    號判決意旨參照）。次按刑法第50條第1項前段規定「裁判
    確定前犯數罪者，併合處罰之」。所謂「裁判確定」，指首
    先確定之科刑判決，亦即以該首先判刑確定之日為基準，如
    在該日期之前所犯者，應併合處罰，在該日期之後所犯者，
    即無與之前所犯者合併定執行刑之餘地，惟如另符合數罪併
    罰要件時，仍依上述法則處理。又依刑法第53條及第54條應
    依刑法第51條第5款至第7款之規定，定其應執行之刑者，由
    該案犯罪事實最後判決之法院之檢察官，聲請該法院裁定之
    ，刑事訴訟法第477條第1項定有明文。故檢察官聲請定應執
    行之刑者，法院僅能於聲請範圍內依法裁定，不得任意擴張
    請求範圍(最高法院105年度台抗字第949號裁定參照)。
四、經查：
　㈠抗告人犯三人以上共同詐欺取財罪等罪，先經如附表所示之
    法院判處如附表所示之刑，均已分別確定在案，有附表所示
    判決及本院被告前案紀錄表在卷可稽，是檢察官據以聲請定
    其應執行之刑，核屬正當。據上：
　　1.附表所示之罪合計總刑度為有期徒刑144年8月，而其中各
      次曾經定應執行刑之狀況如附表所示，準此，檢察官聲請
      就抗告人所犯如原裁定附表所示之罪定應執行之刑，經原
      審法院審核後，於各刑中之最長期(即1年3月)以上，各刑
      合併之刑期以下，並斟酌未逾越法律外部性界限(即30年)
      及內部性界限(即19年6月)，裁定定其應執行刑為有期徒
      刑12年6月，其裁量所定之刑期，並無濫用裁量權之情形
      。
　　2.揆諸前揭說明，原審並考量受刑人所犯各罪犯罪時間、犯
      罪類型、行為態樣、動機等，就其責任非難重複之程度衡
      量，審酌其所犯各罪之法律目的、受刑人違反之嚴重性、
      所犯數罪為整體非難評價，及貫徹刑法量刑公平正義理念
      之內部限制等，業已大幅減輕抗告人之應執行刑，尚難謂
      有何違法不當。
　　3.至上開數罪係裁判確定前所犯，而有二以上裁判，並無刑
      法第50條第1項但書所示之情形，自無庸依同條第2項規定
      ，須經受刑人請求，始得定應執行刑。本件係檢察官依刑
      事訴訟法第477條第1項規定聲請，依「不告不理、告即應
      理」之法理，原審受限於聲請範圍內，裁定抗告人應執行
      之刑，屬法院裁量職權之適法行使，核無違誤。抗告人所
      指：尚有其他刑可資合併，應得其同意始得定應執行刑云
      云，與上開規定有違，其抗告為無理由。
　㈡是原裁定經核並無不合，抗告意旨以前揭情詞指摘原裁定不
    當，並無理由，應予駁回。
據上論斷，應依刑事訴訟法第412條，裁定如主文。
中　　華　　民　　國　　110 　年　　8 　　月　　31　　日
                  刑事第十一庭  審判長法　官  張江澤
　　　　　　　　　　　　　　　　　　　法　官  章曉文
　　　　　　　　　　　　　　　　　　　法  官  郭惠玲
以上正本證明與原本無異。
如不服本裁定，應於收受送達後五日內向本院提出抗告狀。
                                      書記官  湯郁琪
中　　華　　民　　國　　110 　年　　9 　　月　　2 　　日

附表：
編          號  1 2 3 罪          名  三人以上共同詐欺取財罪 犯洗錢防制法第14條第1項之洗錢罪 犯洗錢防制法第14條第1項之洗錢罪 宣    告    刑  有期徒刑1年3月 (共3次) 有期徒刑8月 (共3次) 有期徒刑7月 (共3次) 犯  罪  日  期  108年3月31日至4月13日 108年3月13日 108年3月13日  最  後事實審 法    院 本院 苗栗地方法院   案    號 108年度上訴字第2777號 108年度訴字第340號   判決日期 108年11月26日 109年10月20日   確  定 判  決 法    院 最高法院 同上   案    號 109年度台上字第1394號 同上   確定日期 109年3月11日 109年11月23日  合併定應執行刑  1年7月 1年2月  

編          號  4 5 6 罪          名  三人以上共同詐欺取財罪 三人以上共同詐欺取財罪 三人以上共同詐欺取財罪 宣    告    刑  有期徒刑1年4月 有期徒刑1年3月 (共8次) 有期徒刑1年2月 (共24次) 犯  罪  日  期  108年3月15日 108年3月15日至4月1日 108年3月15至22日   最  後事實審 法    院 本院  臺北地方法院  案    號 109年度上訴字第1339號  108年度訴字第958號、109年度訴字第623號  判決日期 109年8月4日  109年12月28日  確  定 判  決 法    院 同上  同上  案    號 同上  同上  確定日期 109年9月9日  110年2月2日 合併定應執行刑  2年8月  2年4月（與7合併） 
編          號  7 8 9 罪          名  三人以上共同詐欺取財罪 三人以上共同詐欺取財罪 三人以上共同詐欺取財罪 宣    告    刑  有期徒刑1年3月 (共9次) 有期徒刑1年3月 (共35次) 有期徒刑1年3月 犯  罪  日  期  108年3月15至21日 108年3月19日至4月12日 108年3月23日  最  後事實審 法    院 臺北地方法院 新北地方法院 基隆地方法院  案    號 108年度訴字第958號、109年度訴字第623號 109年度訴字第110號 109年度金訴字第11號  判決日期 109年12月28日 109年7月13日 109年7月2日  確  定 判  決 法    院 同上 同上 同上  案    號 同上 同上 同上  確定日期 110年2月2日 109年8月19日 109年8月3日 合併定應執行刑  2年4月（與6合併） 3年  

編          號  10 11 12 罪          名  三人以上共同詐欺取財罪 (共2次) 三人以上共同詐欺取財罪 (共4次) 三人以上共同詐欺取財罪  宣    告    刑  有期徒刑1年2月 有期徒刑1年2月 有期徒刑1年3月 犯  罪  日  期  108年4月1日 108年3月22日至4月7日 108年4月7日  最  後事實審 法    院 士林地方法院 士林地方法院   案    號 109年度金訴字第179號 109年度金訴字第196號   判決日期 109年12月11日 109年11月24日   確  定 判  決 法    院 同上 同上   案    號 同上 同上   確定日期 110年1月7日 109年12月22日  合併定應執行刑  1年6月 2年  

編          號  13 14  罪          名  三人以上共同詐欺取財罪 三人以上共同詐欺取財罪  宣    告    刑  有期徒刑1年3月 (共8次) 有期徒刑1年2月 (共20次)  犯  罪  日  期  108年3月30、31日 108年3月13日至4月12日間   最  後事實審 法    院 基隆地方法院 桃園地方法院   案    號 109年度金訴字第132號 109年度審金訴字第66號   判決日期 109年12月8日 110年1月13日   確  定 判  決 法    院 同上 同上   案    號 同上 同上   確定日期 110年1月4日 110年2月23日  合併定應執行刑  1年6月 2年6月